---
title: "Untitled"
author: "Malorie Alberi"
date: "02/11/2018"
output: html_document
---

## Exercice 1

## Permutations

## Statistique de test Iris subset 1
```{r}
iris_subset <- iris[c(89:94, 108:112),]
mean(iris_subset$Sepal.Width[iris_subset$Species=="versicolor"])-mean(iris_subset$Sepal.Width[iris_subset$Species=="virginica"])
vec = iris_subset$Sepal.Width
```


## Statistique de test Iris subset 2 

```{r}
iris_subset2 <- iris[88:114,]
mean(iris_subset2$Sepal.Width[iris_subset$Species=="versicolor"])-mean(iris_subset2$Sepal.Width[iris_subset$Species=="virginica"])
vec = iris_subset2$Sepal.Width
```


```{r}
par(mfrow = c(1,2))
```

```{r}
vec = seq(0,9999)
```

```{r}
getOption("max.print")
```


```{r}
for(i in 0:10000){
  vec[i] = mean(sample(iris_subset$Sepal.Width,6)-mean(sample(iris_subset$Sepal.Width,6)))
  i = i+1
}
vec
```


```{r}
hist(vec, xlim = c(-0.5,1), ylim = c(0,2500))
abline(v = -0.3133333 , col = "red")
```


```{r}
vec2 = seq(0,9999)
```


```{r}
for(i in 0:10000){
  vec2[i] = mean(sample(iris_subset2$Sepal.Width,6)-mean(sample(iris_subset2$Sepal.Width,6)))
  i = i+1
}
vec
```

```{r}
getOption("max.print")
```

#message d'erreur je ne comprend pas et je n'arrive pas à corriger
#Warning in vec2[i] <- (sample (iris_subset2$Sepal.Width, 13) -
#mean(sample (iris_subset2$Sepal.Width, : le nombre d'objets à remplacer
#n'est pas multiple de la taille du remplacement

```{r}
hist(vec2,xlim = c(-0.5,1), ylim = c(0,2500))
abline(v = 0.06529412, col = "red")
par(mfrow = c(1,2))
```



```{r}
pvalue= sum(c(-0.3133333,vec) <= -0.3133333)/9999
```

```{r}
pvalue2 = sum(c(0.06529412,vec2) <= 0.06529412)/9999
```


## Exercicce 2

```{r}
devtools::install_github("ewan/stats_course", subdir="data/stress_shift", force = T)
data = stressshift::stress_shift_unamb
View(data)
attach(data)

data$Word = as.matrix(data$Word)
data$Dict = as.matrix(data$Dict)
data$Category = as.matrix(data$Category)
data$Syllable = as.matrix(data$Syllable)
summary(data)

`%>%` <- magrittr :: `%>%`

```



## Task A

```{r}
stress_shift_3dict = filter(data,data$Dict == "W1802" | data$Dict == "J1917" | data$Dict == "C1687")
nrow(stress_shift_3dict)
```

## Task B

```{r}
stress_shift_3dict_using_pipe = data %>% filter(Dict == "W1802"| data$Dict == "J1917" | data$Dict == "C1687")
nrow(stress_shift_3dict_using_pipe)

identical(stress_shift_3dict,stress_shift_3dict_using_pipe)
```

## Task C

```{r}
stress_shift_3dict_nouns = filter(stress_shift_3dict, stress_shift_3dict$Category == "Noun")
stress_shift_3dict_verbs = filter(stress_shift_3dict, stress_shift_3dict$Category == "Verb")
  
stress_shift_3dict_using_bind = bind_rows(stress_shift_3dict_nouns,stress_shift_3dict_verbs)
nrow(stress_shift_3dict_using_bind)
identical(stress_shift_3dict,stress_shift_3dict_using_bind)
```

#identical devrait renvoyer TRUE puisque ce sont les mêmes tables

```{r}
stress_shift_3dict_using_bind_reversed = bind_rows(stress_shift_3dict_verbs,stress_shift_3dict_nouns)
identical(stress_shift_3dict,stress_shift_3dict_using_bind_reversed)
```

#Ici l'ordre est inversé, il est logique que les tables ne soient pas les memes, elles contiennent les mêmes informations mais pas dans le même ordre.

#Qu'importe la table utilisée, elles contiennent les mêmes informations, l'ordre n'étant pas importan

## Task D

```{r}
stress_shift_nouns_renamed = data %>% filter(Category == "Noun") %>% select(Word, Dict, Syllable) %>% rename(Syllable_noun =  Syllable)
nrow(stress_shift_nouns_renamed) #6506#

stress_shift_verbs_renamed = data %>% filter(Category == "Verb") %>% select(Word, Dict, Syllable) %>% rename(Syllable_verb =  Syllable)
nrow(stress_shift_verbs_renamed) #6732#

stress_shift_wide = inner_join(stress_shift_nouns_renamed, stress_shift_verbs_renamed)
nrow(stress_shift_wide) #5520#
```

# stress_shift_wide est une jointure des deux tables créées précédemment. Comme nous ne mettons pas d'arguments,
# il va garder toutes les lignes telles que Word et Dict des deux tables sont les mêmes 
# il est donc logique que le nombre de ligne soit plus petit ou égal si toutes les lignes de Word et Dict sont les memes que la plus petite des deux tables d'origine.

## Task E

```{r}
ggplot(data, aes(x=Category, y = Syllable))+
  geom_col()
```


## Task F

## Task G

## Task H 

## Exrcice 3

```{r}
A = rnorm(50,3,2)
B = rnorm(50,4,2)
valeur = c(A,B)
groupe1 = rep("A",50)
groupe2 = rep("B",50)
groupe = c(groupe1,groupe2)

temp = data.frame(valeur, groupe)
View(temp)

```


# On a crée notre jeu de données, maintenant effectuons un t.test

h = t.test(temp$valeur[temp$groupe == "A"], temp$valeur[temp$groupe=="B"])

# La p-valeur est 0.03225 
# 0.03225 < 5% donc il y aurait une différence significative des moyennes du groupe A et du groupe B #


# On prend 5 valeurs de chaque groupe #

```{r}
A.sample = sample(temp$valeur[temp$groupe=="A"],5)
B.sample = sample(temp$valeur[temp$groupe=="B"],5)

h2 = t.test(A.sample, B.sample)
```


# Ici la p-valeur est 0.2679 > 5% donc il ne semble pas y avoir de différence significative entre les deux groupes 

# La taille de l'échantillon est donc importante pour effectuer un test.

# Effectuons des tests de permutation sur les deux cas 
par(mfrow=c(1,2))

# Avec les 100 valeurs

```{r}
vec = seq(0,9999)

for(i in 0:10000){
  vec[i] = t.test(sample(temp$valeur,50),(sample(temp$valeur,50)))$statistic
  i = i+1
}
vec


hist(vec)
abline(v = h$statistic , col = "red")

```

# Avec les 10 valeurs

```{r}
temp2 = c(A.sample, B.sample)

vec2 = seq(0,9999)

for(i in 0:10000){
  vec2[i] = t.test(sample(temp$valeur,5),(sample(temp$valeur,5)))$statistic
  i = i+1
}
vec2

hist(vec2)
abline(v = h2$statistic , col = "red")

```

# D'après les deux histogrammes, la répartition semble sensiblement la meme.  Mais la position de notre statistique de test initiale est bien différente. Dans le deuxième cas, elle est centrée, ce qui signifie qu'il n'y a pas beaucoup de différence entre les deux moyennes. Dans le premier par contre elle est loin d'etre centrée, ce qui signifie qu'il y a un écart entre les moyennes des deux groupes. Cette différence peut s'expliquer par l'effectif pris en compte dans les deux tests.