---
title: "Untitled"
author: "Malorie Alberi"
date: "02/11/2018"
output: html_document
---

## Exercice 1

## Permutations

### Statistique de test Iris subset 1 ###
```{r}
iris_subset <- iris[c(89:94, 108:112),]
mean(iris_subset$Sepal.Width[iris_subset$Species=="versicolor"])-mean(iris_subset$Sepal.Width[iris_subset$Species=="virginica"])
vec = iris_subset$Sepal.Width
```


### Statistique de test Iris subset 2 ###

```{r}
iris_subset2 <- iris[88:114,]
mean(iris_subset2$Sepal.Width[iris_subset$Species=="versicolor"])-mean(iris_subset2$Sepal.Width[iris_subset$Species=="virginica"])
vec = iris_subset2$Sepal.Width
```


```{r}
par(mfrow = c(1,2))
```

```{r}
vec = seq(0,9999)
```

```{r}
getOption("max.print")
```


```{r}
for(i in 0:10000){
  vec[i] = mean(sample(iris_subset$Sepal.Width,6)-mean(sample(iris_subset$Sepal.Width,6)))
  i = i+1
}
vec
```


```{r}
hist(vec, xlim = c(-0.5,1), ylim = c(0,2500))
abline(v = -0.3133333 , col = "red")
```


```{r}
vec2 = seq(0,9999)
```


```{r}
for(i in 0:10000){
  vec2[i] = mean(sample(iris_subset2$Sepal.Width,6)-mean(sample(iris_subset2$Sepal.Width,6)))
  i = i+1
}
vec
```

```{r}
getOption("max.print")
```

#message d'erreur je ne comprend pas et je n'arrive pas à corriger
#Warning in vec2[i] <- (sample (iris_subset2$Sepal.Width, 13) -
#mean(sample (iris_subset2$Sepal.Width, : le nombre d'objets à remplacer
#n'est pas multiple de la taille du remplacement

```{r}
hist(vec2,xlim = c(-0.5,1), ylim = c(0,2500))
abline(v = 0.06529412, col = "red")
par(mfrow = c(1,2))
```



```{r}
pvalue= sum(c(-0.3133333,vec) <= -0.3133333)/9999
```

```{r}
pvalue2 = sum(c(0.06529412,vec2) <= 0.06529412)/9999
```
## Exercicce 2

```{r}
devtools::install_github("ewan/stats_course", subdir="data/stress_shift", force = T)
data = stressshift::stress_shift_unamb
View(data)
attach(data)

data$Word = as.matrix(data$Word)
data$Dict = as.matrix(data$Dict)
data$Category = as.matrix(data$Category)
data$Syllable = as.matrix(data$Syllable)
summary(data)

`%>%` <- magrittr :: `%>%`

```



## Task A

```{r}
stress_shift_3dict = filter(data,data$Dict == "W1802" | data$Dict == "J1917" | data$Dict == "C1687")
nrow(stress_shift_3dict)
```

## Task B

```{r}
stress_shift_3dict_using_pipe = data %>% filter(Dict == "W1802"| data$Dict == "J1917" | data$Dict == "C1687")
nrow(stress_shift_3dict_using_pipe)

identical(stress_shift_3dict,stress_shift_3dict_using_pipe)
```

## Task C

```{r}
stress_shift_3dict_nouns = filter(stress_shift_3dict, stress_shift_3dict$Category == "Noun")
stress_shift_3dict_verbs = filter(stress_shift_3dict, stress_shift_3dict$Category == "Verb")
  
stress_shift_3dict_using_bind = bind_rows(stress_shift_3dict_nouns,stress_shift_3dict_verbs)
nrow(stress_shift_3dict_using_bind)
identical(stress_shift_3dict,stress_shift_3dict_using_bind)
```

#identical devrait renvoyer TRUE puisque ce sont les mêmes tables

```{r}
stress_shift_3dict_using_bind_reversed = bind_rows(stress_shift_3dict_verbs,stress_shift_3dict_nouns)
identical(stress_shift_3dict,stress_shift_3dict_using_bind_reversed)
```

#Ici l'ordre est inversé, il est logique que les tables ne soient pas les memes, elles contiennent les mêmes informations mais pas dans le même ordre.

#Qu'importe la table utilisée, elles contiennent les mêmes informations, l'ordre n'étant pas importan

## Task D

```{r}
stress_shift_nouns_renamed = data %>% filter(Category == "Noun") %>% select(Word, Dict, Syllable) %>% rename(Syllable_noun =  Syllable)
nrow(stress_shift_nouns_renamed) #6506#

stress_shift_verbs_renamed = data %>% filter(Category == "Verb") %>% select(Word, Dict, Syllable) %>% rename(Syllable_verb =  Syllable)
nrow(stress_shift_verbs_renamed) #6732#

stress_shift_wide = inner_join(stress_shift_nouns_renamed, stress_shift_verbs_renamed)
nrow(stress_shift_wide) #5520#
```

# stress_shift_wide est une jointure des deux tables créées précédemment. Comme nous ne mettons pas d'arguments,
# il va garder toutes les lignes telles que Word et Dict des deux tables sont les mêmes 
# il est donc logique que le nombre de ligne soit plus petit ou égal si toutes les lignes de Word et Dict sont les memes que la plus petite des deux tables d'origine.

## Task E

```{r}
ggplot(data, aes(x=Category, y = Syllable))+
  geom_col()
```


## Task F

## Task G

## Task H 